【裁判字號】    98,交聲,447
【裁判日期】    981231
【裁判案由】    聲明異議
【裁判全文】
臺灣臺南地方法院交通事件裁定         98年度交聲字第447號
移送機關    交通部公路總局嘉義區監理所麻豆監理站
異議人即
受處分人    甲○○
上列異議人即受處分人因違反道路交通管理處罰條例案件，對於
交通部公路總局嘉義區監理所麻豆監理站民國97年10月22日所為
之裁決處分（處分案號：麻監裁罰字第裁00-000000000號）聲明
異議，本院裁定如下：
    主    文
原處分撤銷。
    理    由
一、原處分意旨略以：異議人即受處分人甲○○（下稱異議人）
    為汽車駕駛人，駕駛車牌號碼681-NV號營業一般小客車，在
    6個月內，經違規記點共達6點以上，經交通部公路總局嘉義
    區監理所麻豆監理站（下稱原處分機關）依道路交通管理處
    罰條例第63條第3項、第24條第1項第5款（原處分漏載第24
    條第1項第5款）之規定，裁處吊扣駕駛執照1個月，並應接
    受道路交通安全講習，如未於97年11月21日前繳送駕駛執照
    者，自97年11月22日起易處吊扣駕駛執照2個月，於97年12
    月6日前未繳送駕駛執照者，自97年12月7日起易處吊銷，並
    逕行註銷駕駛執照，駕駛執照經吊（註）銷後，自97年12月
    7日起一年內不得重新考領駕駛執照等語。
二、本件異議意旨略以：異議人97年度因違規超過點數，依法要
    吊扣駕照1個月，但異議人於台南縣佳里鎮子龍廟95之17號
    房子租約到期後，無法續租，礙於經濟困難致居無定所，只
    好借住親友或朋友家中，使得戶口不知登記在何處，造成違
    規超過點數而不自知，也未收到吊扣駕照之通知，直至因營
    業登記證於98年4月21日前要審驗，到裁決所查看才知事態
    嚴重，因異議人已年近50歲，另找工作實屬不易，一家大小
    靠計程車維生，若駕照吊銷1年，不知該如何是好，為此聲
    明異議，請求撤銷原處分等語。
三、經查：
  (一)原處分機關以異議人遷移不明無法送達而於98年1月19日辦
    理公示送達，並登載於聯合報等情，固有原處分機關送達證
    書、公示送達登報資料在卷可稽，惟異議人雖曾依戶籍法第
    47條遭逕行將戶籍遷至佳里鎮戶政事務所，然異議人已於98
    年1月12日將戶籍遷入臺南縣佳里鎮○○○街5巷5號現住所
    ，因此，原處分機關仍於98年1月19日將本件裁決以公示送
    達對異議人所為之送達，自難認發生合法送達之效力。
  (二)異議人自陳其應於98年4月21日前辦理審驗營業登記證，前
    往原處分機關始知本裁決，是本件裁決應以異議人知悉之日
    為送達日，而異議人於98年4月9日提起本件異議，其異議應
    未逾20日，本件異議自屬合法。
  (三)再查，本件異議人並不爭執其因違規超過點數應依法要吊扣
    駕照，然本件裁決裁處內容為：「吊扣駕駛執照1個月，並
    應接受道路交通安全講習，如未於97年11月21日前繳送駕駛
    執照者，自97年11月22日起易處吊扣駕駛執照2個月，於97
    年12月6日前未繳送駕駛執照者，自97年12月7日起易處吊銷
    ，並逕行註銷駕駛執照，駕駛執照經吊（註）銷後，自97年
    12月7日起一年內不得重新考領駕駛執照」，因本件裁決乃
    於98年4月間始送達異議人，而上開裁決內容包括逾97年11
    月21日未繳送駕駛執照則易處吊扣，以及逾97年12月6日未
    繳送駕駛執照則吊銷駕駛執照，且一年內不得重新考領駕駛
    執照部分，因起算時日已過，應重新裁決，爰由本院撤銷原
    處分，由原處分機關另為適法之處分，以符法制。
四、據上論結，應依道路交通案件處理辦法第20條，裁定如主文
    。
中    華    民    國    98    年    12    月    31    日
                      交通法庭  法  官  張家瑛
以上正本證明與原本無異。
如不服本裁定，應於收受送達後5日內向本院提出抗告狀。（應
附繕本）
                                書記官  李淑惠
中    華    民    國    99    年    1     月    4     日

司法院資訊處製作；財團法人民間司法改革基金會備份。
